臺灣士林地方法院民事判決　　　　　　　100年度訴字第211號
原　　　告　永豐商業銀行股份有限公司
法定代理人　邱正雄
訴訟代理人　石文興
被　　　告　江雪珠
　　　　　　翟克
上列當事人間清償債務事件，本院於民國100 年4 月14日言詞辯
論終結，判決如下：
    主  文
被告應連帶給付原告新臺幣壹佰零伍萬玖仟玖佰零貳元，及自民
國九十年十月三日起至清償日止，按年息百分之八點六計算之利
息，暨自民國九十年十月三日起至清償日止，按上開利率百分之
二十計算之違約金。
訴訟費用新臺幣壹萬壹仟肆佰玖拾肆元由被告連帶負擔。
本判決得假執行。
    事實及理由
一、原告起訴主張：被告江雪珠前於民國88年1 月28日邀同被告
    翟克及訴外人江高梅為連帶保證人，向原華信商業銀行股份
    有限公司（嗣更名為建華商業銀行股份有限公司，嗣建華商
    業銀行與台北國際商業銀行依據銀行法第58條及金融機構合
    併法第1 條規定，向財政部申請合併，台北國際商業銀行為
    消滅銀行，建華商業銀行為存續銀行，並於合併後更名為永
    豐商業銀行股份有限公司即原告）借款新臺幣（下同）260
    萬元，約定借款期限自同年月日起至108 年1 月28日止計20
    年，由被告江雪珠依年金法按月平均攤還本息，利息依借據
    約定年息計付。另約定如未按期償還本金或繳付利息時，逾
    期6 個月以內按約定利率10％，逾期超過6 個月部分，按約
    定利率20％計付違約金，並視為全部到期，應立即清償借款
    。詎江雪珠自89年8 月28日起即未向原告繳付本息，依約已
    喪失期限利益，尚欠本金259 萬元6,898 元及利息、違約金
    未獲清償，被告翟克應負連帶給付義務。嗣原告經臺灣臺北
    地方法院89年度執字第25576 號執行拍賣結果，受償其中18
    1 萬2,390 元，尚餘借款本金106 萬4,134 元及利息、違約
    金未能獲償。另於95年7 月31日受償本金4,232 元後，則尚
    餘105 萬9,902 元，及自90年10月3 日起至清償日止之利息
    、違約金未獲清償。為此，依消費借貸、連帶保證之法律關
    係，起訴請求被告連帶給付等語，並聲明求為判決如主文第
    1 項所示，並願供擔保請准宣告假執行。而被告到場則均聲
    明同意原告請求。
二、查原告主張之上開事實，業據提出借據、放款往來明細查詢
    一覽表、臺灣板橋地方法院民事執行處函文、臺灣板橋地方
    法院民事執行處強制執行金額計算書分配表等為證，核屬相
    符，且為被告所不爭執，自堪信原告主張為真實。
三、按當事人於言詞辯論時為訴訟標的之捨棄或認諾者，應本於
    其捨棄或認諾為該當事人敗訴之判決，民事訴訟法第384 條
    定有明文。本件原告主張依據消費借貸及連帶保證關係，請
    求被告連帶給付借款105 萬9,902 元，及自90年10月3 日起
    至清償日止，按週年利率8.6 ％計算之利息，暨自90年10月
    3 日起至清償日止，按上開利率20％計算之違約金，既為被
    告於言詞辯論時認諾（見本院100 年4 月14日言詞辯論筆錄
    ）。揆之上揭規定，自應為被告敗訴之判決。是原告依據消
    費借貸及連帶保證關係，請求被告連帶給付借款105 萬9,90
    2 元及自90年10月3 日起至清償日止，按週年利率8.6 ％計
    算之利息，暨自90年10月3 日起至清償日止，按上開利率20
    ％計算之違約金，為有理由，應予准許。
四、本件原告雖聲明院供擔保聲請宣告假執行，惟本判決既係基
    於被告認諾而為判決，依民事訴訟法第389 條第1 項第1 款
    規定，即應由本院依職權宣告假執行。
五、據上論結，本件原告之訴為有理由，依民事訴訟法第78條、
    第87條第1 項、第389 條第1 項第1 款，判決如主文。
中    華    民    國   100    年    4     月    26    日
                  民事第二庭  法  官  蕭錫証
以上正本證明與原本無異。
如對本判決上訴，應於判決送達後20日內向本院提出上訴狀，若
委任律師提起上訴者，應一併繳納上訴審裁判費，否則本院得不
命補正逕行駁回上訴。
中    華    民    國   100    年    4     月    26    日
                              書記官  何婉菁